【裁判字號】    89,易,660
【裁判日期】    890313
【裁判案由】    賭博
【裁判全文】
臺灣高雄地方法院刑事判決                          八十九年度易字第六六號
    公  訴  人  臺灣高雄地方法院檢察署檢察官
    被      告  丙○○
右列被告因賭博案件，經檢察官提起公訴（八十八年度偵字第一八二七九號），本院
判決如左：
    主  文
丙○○共同以賭博為常業，處有期徒刑肆月，如易科罰金，以參佰元折算壹日。
如附表所示之物品，均沒收。
    事  實
一、吳福仁（另行偵查）基於常業賭博之犯意，自民國八十八年六月間起，在高雄市
    新興區○○○路七十之十號之「客來樂科幻主題館」公眾得出入之場所，設置如
    附表所示之電動賭博機具共六十台（均含ＩＣ板），供不特定人賭博財物，其賭
    博之方式，係採以新台幣（下同）一百元可開一百分之方式（除滿貫大亨係以十
    比一之比例），由賭客每次押注分數，若押中，可在該電動賭博機具內以預設之
    程式賠付若干倍數之分數，否則，所押分數則落入同一賭博機具之程式內，歸機
    具沒入，然後再據累計之積分兌換現金，每一分可兌換一元，並藉此射倖之賭博
    方式，計算輸贏，而賴以維生，以之為業。並於八十八年六月二日起，以新台幣
    （下同）三萬五千元之代價僱用有共同上揭犯意聯絡之丙○○擔任現場助理，復
    於八十八年七月十四日起，以不詳之代價僱用亦有犯意聯絡之甲○○（另聲請簡
    易判決），負責兌換賭資及開分、洗分之工作。嗣於八十八年七月十九日下午九
    時五分許，適有乙○○（另聲請簡易判決）正於上址以電動賭博機具水果盤賭博
    財物，並依機抬上所顯現之分數五千四百分，表示不欲打玩，而由甲○○洗分後
    ，將賭金五千四百元交予乙○○時，為警當場查獲，並扣得上開賭博性電動玩具
    六十台及賭資五千四百元。
二、案經高雄市政府警察局新興分局移送臺灣高雄地方法院檢察署檢察官偵查起訴。
    理  由
一、訊據被告丙○○固坦承於右揭時地渠等擔任該「客來樂科幻主題館」之開分員之
    事實，惟矢口否認有何賭博犯行，辯稱：伊負責是「客來樂科幻主題館」二樓之
    機台，沒有兌換現金之情事云云。惟查，賭客乙○○亦於警偵訊時坦承：伊有向
    該店店員甲○○要求洗分兌換現金，而拿給伊五千四百元等語；而證人即與被告
    同店店員甲○○於警偵訊及本院審理時證述：「當初受僱時老板有說可以洗分換
    現金。」、「（該店有多少員工在場顧店？）平時一樓有一個，二樓另有一個，
    不過有時人手不夠，就只有一個員工負責。」、「（店內除５ＰＫ電玩機台外，
    尚有滿貫大亨、水果盤、賓果及賽馬等電玩機台計六十台，客人是否可以任選機
    種打玩？是否均比照「５ＰＫ」電玩機台方式，均可洗分後兌換賭資？）客人可
    以任選機種打玩。均可按該方式兌換。」等語，且賭客乙○○亦證述「賽馬」、
    「賓果」皆打完過一次，均可兌換現金，復參以被告所負責之二樓電動玩具之擺
    設，計有「賽馬」十六台、「賓果」八台，此有高雄市政府查獲賭博電玩案現場
    紀錄一紙可參，另證人即查獲之警員盧有財亦於本院證述查獲當時被告確係在「
    客來樂科幻主題館」擔任現場助理等語（見本院八十九年三月十三日審判筆錄）
    ，而被告自承除從事「客來樂科幻主題館」現場助理之工作，並無從事他項工作
    ，是以，被告所稱其只負責二樓且無兌換現金，乃臨訟卸責之詞，不足採信。此
    外，復有扣案之乙○○上開兌換所得現金五千四百元，及附表所示之物、高雄市
    政府警察局新興分局搜索扣押證明筆錄一紙可資佐證，本件事證明確，被告以賭
  博為常業之犯行洵堪認定。
二、核被告所為，係犯刑法第二百六十七條之常業賭博罪。被告與吳福仁、甲○○等
    人就上開犯罪，有犯意聯絡及行為分擔，均為共同正犯。爰審酌被告所為助長社
    會賭博之不良風氣，惟所為常業賭博之時間不長，且被告僅係受僱吳福仁擔任現
    場助理等一切情狀，量處如主文所示之刑，並諭知易科罰金之折算標準，以為懲
    儆。扣押附表所示之電動賭博機具六十臺（含ＩＣ板）及賭資五千四百元均係當
    場賭博之器具與在賭檯上之財物，均依刑法第二百六十六條第二項規定併宣告沒
    收。
三、至於吳福仁部分因非起訴效力所及，本院自不得加以審酌，爰請檢察官另行依法
    偵辦，附此敘明。
據上論斷，應依刑事訴訟法第二百九十九條第一項前段、刑法第二百六十七條、二百
六十六條第二項、第二十八條、第四十一條，罰金罰鍰提高標準條例第一條前段、第
二條判決如主文。
中      華      民      國      八十九     年     三     月     十三    日
                                      臺灣高雄地方法院刑事第二庭
                                          法  官  廖  建  瑜
右正本證明與原本無異。
如不服本判決，應於判決送達後十日內，向本院提出上訴狀。
                                          書記官  歐  文  政
中    華    民    國      八十九      年      三      月      十七      日
附錄本案論罪科刑法條全文：
刑法第二百六十七條：
以賭博為常業者，處二年以下有期徒刑，得併科一千元以下罰金。
附表：
 ┌──┬─────────────────┬───────┐
 │編號│物    品    名    稱（均含ＩＣ板）│數    量      │
 ├──┼─────────────────┼───────┤
 │１  │水果盤                            │貳拾壹台      │
 ├──┼─────────────────┼───────┤
 │２  │５ＰＫ                            │拾台          │
 ├──┼─────────────────┼───────┤
 │３  │滿貫大亨                          │伍台          │
 ├──┼─────────────────┼───────┤
 │４  │賽馬                              │拾捌台        │
 ├──┼─────────────────┼───────┤
 │５  │賓果                              │玖台          │
 ├──┼─────────────────┴───────┤
 │６  │賭資新台幣伍仟肆佰元                              │
 └──┴─────────────────────────┘


司法院資訊處製作；財團法人民間司法改革基金會備份。
